【裁判字號】    97,執消債更,21
【裁判日期】    971223
【裁判案由】    更生之執行
【裁判全文】
臺灣彰化地方法院民事裁定          97年度執消債更字第21號
聲 請人 即
債  務  人  癸○○
代  理  人  陳國偉律師
債  權  人  美商花旗銀行股份有限公司
法定代理人  乙○○
債  權  人  中國信託商業銀行股份有限公司
法定代理人  丑○○
債  權  人  台新國際商業銀行股份有限公司
法定代理人  子○○
債  權  人  玉山商業銀行股份有限公司
法定代理人  庚○○
代  理  人  戊○○
債  權  人  甲○信用卡股份有限公司（原名安信信用卡股份有
            限公司）
法定代理人  丁○○
代  理  人  丙○○
債  權  人  安泰商業銀行股份有限公司
法定代理人  壬○○
債  權  人  荷商荷蘭銀行股份有限公司台北分公司
法定代理人  辛○○
債  權  人  香港商己○○○○○銀行股份有限公司
法定代理人  寅○○
上列當事人聲請消費者債務清理事件，本院裁定如下：
    主  文
債務人癸○○自中華民國九十七年十二月二十三日中午十二時起
開始清算程序，並同時終止清算程序。
    理  由
一、按更生方案未依消費者債務清理條例第59條、第60條規定可
    決時，除有該條例第64條規定之情形外，法院應以裁定開始
    清算程序，消費者債務清理條例第61條定有明文。又法院開
    始清算程序之裁定，應載明其年、月、日、時，並即時發生
    效力。債務人之財產不敷清償清算程序之費用時，法院應裁
    定開始清算程序，並同時終止清算程序，同條例第83條第1
    項、第85條第1項各定有明文。
二、經查：債務人聲請更生，前雖經本院裁定開始更生程序在案
    ，惟債務人所提更生方案，卻始終未能依消費者債務清理條
    例第59條、第60條等規定獲得債權人會議之可決，此情有相
    關債權人陳報狀附卷可佐。次查：債務人雖主張其每月領有
    老人年金新台幣（下同）3千元及其配偶按月給付扶養費7千
    元，合計有1萬元收入，惟除其中老人年金外，其餘7千元未
    據提出繼續且穩定資金來源之證明，尚難遽認為實在。又查
    ：經本院調取稅務電子閘門財產所得調件明細表，得知債務
    人未領取任何薪資、執行業務所得或其他固定收入，名下僅
    有1990年份福特牌汽車1輛及價值5千元之股票而已。準此，
    本件不符合得由法院逕以裁定認可更生方案之要件，且債務
    人之財產不敷清償清算程序之費用，爰依上開規定裁定開始
    本件清算程序，並同時終止清算程序。
中    華    民    國    97    年    12    月    23    日
              民事第一庭      法  官  陳正禧
上正本係照原本作成。
開始清算程序之裁定不得抗告，同時終止清算程序之裁定得於收
受裁定正本送達後10日內，向本院提出抗告狀，並繳納抗告費新
臺幣壹仟元。
本裁定已於民國97年12月23日中午12時公告。
中    華    民    國    97    年    12    月    23    日
                              書記官  蕭美鈴


司法院資訊處製作；財團法人民間司法改革基金會備份。
